【裁判字號】    90,保險,5
【裁判日期】    900530
【裁判案由】    侵權行為損害賠償
【裁判全文】
臺灣彰化地方法院民事判決  九十年度保險字第五號
    原      告  明台產物保險股份有限公司
    法定代理人  甲○○
    被      告  乙○○
右當事人間請求侵權行為損害賠償事件，本院判決如左：
    主    文
被告應給付原告新台幣壹佰貳拾萬元，及自民國九十年二月二十三日起至清償日止，
按週年利率百分之五計算之利息。
訴訟費用由被告負擔。
本判決於原告以新台幣肆拾萬元供擔保後，得為假執行。
    事    實
甲、原告方面：
一、聲明：除供擔保金額外如主文所示。
二、陳述：
  （一）被告於八十八年二月二十三日下午八時三十分許，越級駕駛原告承保而為訴
        外人國耀實業有限公司所有之Ｒ２─八四三號營業大貨車，在雲林縣莿桐鄉
        ○○路與中正路口，因疏未保持安全距離，致撞及訴外人蔡國棟駕駛車輛，
        訴外人蔡國棟因而死亡，原告已依強制汽車責任保險法第二十五條規定賠付
        保險受益人新台幣一百二十萬元，惟被告就本件肇事具有強制汽車保險法第
        二十七條第四款之事由，被告自應負賠償之責，為此爰依該法第二十七條規
        定提起本訴。
乙、被告方面：
一、聲明：原告之訴及假執行之聲請均駁回。
二、陳述：自認僅有小客車駕駛執照而無大貨車駕駛執照，及本件肇事鑑定結果認被
    告有過失。
    理      由
一、原告主張越級駕駛大貨車肇事致被害人蔡國棟死亡、已依約賠償保險受益人之事
    實，業據提出相驗屍體證明書、理賠金額確認書、汽車險賠款收據暨同意書等件
    為證，被告亦自認無大貨車駕照而駕駛大貨車肇事等情，堪信原告之主張為真實
    。
二、按強制汽車責任保險法所稱之加害人係指汽車交通事故之行為人，又按被保險汽
    車發生汽車交通事故，加害人違反道路交通處罰條例第二十一條之規定而駕車者
    ，保險人仍應依強制汽車責任保險法之規定給付保險金，但得在給付金額範圍內
    ，向加害人求償，強制汽車責任保險法第九條第一項、第二十七條第四款分別定
    有明文。而道路交通處罰條例第二十一條第三款係規定：持小型車駕駛執照，駕
    駛聯結車、大客車或大貨車者，對汽車駕駛人處罰鍰，並禁止其駕駛，扣留其車
    輛牌照，本件被告僅有小客車之駕駛執照而駕駛大貨車肇事，此據被告自認，被
    告即屬違反道路交通處罰條例第二十一條之規定，並為強制汽車責任保險法所稱
    之加害人，而有上述強制汽車責任保險法第二十七條第四款之事由，從而，原告
    於賠償保險受益人後，依上述強制汽車責任保險法第二十七條第四款之規定提起
    本件求償而請求被告給付系爭金額及法定遲延利息，即有依據，應予准許。
三、原告陳明願供擔保聲請宣告假執行，核無不合，爰酌定相當之擔保金額准許之。
四、據上論結，本件原告之訴為有理由，依民事訴訟法第七十八條、第三百九十條第
    二項，判決如主文。
中      華      民      國    九十    年      五      月     三十       日
                              臺灣彰化地方法院民事第二庭
~B法      官  余仕明
右正本證明與原本無異
如不服本判決，應於判決送達後廿日之不變期間內，向本院提出上訴狀
~B法院書記官  楊美芳
中      華      民      國    九十    年      五      月     三十一     日


司法院資訊處製作；財團法人民間司法改革基金會備份。
